【裁判字號】    97,訴,560
【裁判日期】    971001
【裁判案由】    毒品危害防制條例
【裁判全文】
臺灣桃園地方法院刑事判決               97年度訴字第560號
公  訴  人  臺灣桃園地方法院檢察署檢察官
被      告  丙○○
指定辯護人  本院公設辯護人  彭詩雯
上列被告因毒品危害防制條例案件，經檢察官提起公訴（97年度
偵字第4959號），本院判決如下：
    主  文
丙○○販賣第二級毒品，處有期徒刑柒年，未扣案販賣第二級毒
品所得新臺幣壹仟元沒收之，如全部或一部不能沒收時，以其財
產抵償之；未扣案原配用門號0000000000號之行動電
話壹支（含門號0000000000號SIM 卡壹張）均沒收之
，如全部或一部不能沒收時，追徵其價額。又販賣第二級毒品，
處有期徒刑柒年，未扣案販賣第二級毒品所得新臺幣壹仟元沒收
之，如全部或一部不能沒收時，以其財產抵償之；未扣案原配用
門號0000000000號之行動電話壹支（含門號0000
000000號SIM卡 壹張）均沒收之，如全部或一部不能沒收
時，追徵其價額。又販賣第二級毒品，處有期徒刑柒年，未扣案
販賣第二級毒品所得新臺幣壹仟元沒收之，如全部或一部不能沒
收時，以其財產抵償之；未扣案原配用門號000000000
0號之行動電話壹支（含門號0000000000號SIM 卡壹
張）均沒收之，如全部或一部不能沒收時，追徵其價額。應執行
有期徒刑拾柒年陸月，未扣案販賣第二級毒品所得新臺幣仟元
均沒收之，如全部或一部不能沒收時，以其財產抵償之；未扣案
原配用門號0000000000號之行動電話壹支（含門號0
000000000號SIM 卡壹張）均沒收之，如全部或一部不
能沒收時，追徵其價額。
    事  實
一、丙○○明知甲基安非他命係毒品危害防制條例第2條第2項第
    2 款所列之第二級毒品，不得非法持有、轉讓及販賣，竟基
    於販賣甲基安非他命（起訴書誤載為安非他命）以營利之各
    別犯意，而先後為下列行為：
（一）於民國96年12月28日上午不詳時間，乙○○以其使用之門
      號0000000000號行動電話撥打丙○○所有之門號00000000
      00號行動電話，表示欲購買新臺幣（下同）1,000 元之第
      二級毒品甲基安非他命，經丙○○允諾出售後，2 人相約
      在桃園縣中壢市○○街22巷6弄3號丙○○之住處內見面。
      於同日之上午11時20分許，在丙○○之上開住處，由丙○○以1,000元 之代價，販賣數量不詳之甲基安非他命與乙○○。
（二）於97年1月7日晚上8時42 分許，由甲○○以其使用之門號
      0000000000號行動電話，發送內容為「新哥大概9 點半到
      10點半有空嗎？一個人過去，可以多一點菜嗎？」之簡訊
      至丙○○所有之門號0000000000號行動電話。於同日其後
      之不詳時間，2人在丙○○之上開住處，由丙○○以1,000
      元之代價，販售數量不詳之甲基安非他命與甲○○。
（三）於97年1月15日下午5時10分許，丁○○（原名謝沛鴒）以
      其使用之門號0000000000 號行動電話（申請人為劉軒宇）
      撥打丙○○所有之門號0000000000號行動電話，表示欲購
      買聯絡1,000 元之第二級毒品甲基安非他命，經丙○○允
      諾出售後，2 人相約在丙○○上開住處前之巷口見面。於
      同日下午5時25分許，在上址，丙○○以1,000元之代價，
      販賣數量不詳之甲基安非他命交付與丁○○。
(四)  嗣於97年2 月18日18時許，在丙○○之中壢市○○街22巷
      6 弄3號 之住處內，為警持拘票強制拘提丙○○到案，並
      當場扣得其所有惟非供聯絡本案販毒事宜之行動電話1 支
      （內含門號0000000000號SIM卡1張），始悉上情。
二、案經臺北縣政府警察局永和分局報告臺灣桃園地方法院檢察
    署檢察官偵查起訴。
    理  由
壹、程序部分：
（一）按被告以外之人於審判外之言詞或書面陳述，除法律有規
      定者外，不得作為證據；被告以外之人於偵查中向檢察官
      所為之陳述，除顯有不可信之情況者外，得為證據；被告
      以外之人於檢察事務官、司法警察官或司法警察調查中所
      為之陳述，與審判中不符時，其先前之陳述具有較可信之
      特別情況，且為證明犯罪事實存否所必要者，得為證據，
      刑事訴訟法第159條第1項、第159條之1第2項、第159條之
      2分別定有明文。又刑事訴訟法第159條之2 所謂「經證明
      具有可信之特別情況」，應依陳述人於陳述時之「外部情
      況」是否具有可信性決定之，所謂「外部情況」係指就詢
      問有無出於不正方法、陳述是否出於非任意性、有無違反
      法定障礙事由期間不得詢問及禁止夜間詢問之規定、詢問
      時是否踐行應先告知義務、警詢筆錄所載與錄音或錄影內
      容是否相符等情，且必須依據陳述人之觀察、記憶、表達
      是否正確、陳述人有無虛偽陳述之動機，及對照同一待證
      事項之其他經過詰問證人之證述是否相同，有無矛盾之處
      而加以綜合決定（最高法院94年度台上字第1653號判決意
      旨參照）。
（二）查證人乙○○、甲○○及丁○○於檢察官訊問時經具結後
      所為之證述，其性質雖均屬傳聞證據，惟本院審酌證人乙○○、甲○○及丁○○均自陳係向被告丙○○購買第二級
      毒品甲基安非他命之人，依所述之旨，顯係親身經歷本案
      發生經過之全貌，渠等證詞對認定犯罪事實之存否均有其
      必要性，且證人乙○○、甲○○及丁○○於檢察官偵查中
      ，經檢察官諭知證人有具結之義務及偽證之處罰並命朗讀
      結文具結擔保其證言之真實性後，以證人身分，於檢察官
      面前完整、連續陳述其親身經歷，且查無違法取證之瑕疵
      存在，應無顯不可信之情形，依刑事訴訟法第159 條之1
      第2項 之規定，自均得為證據。又被告及辯護人均不爭執
      上開證人於檢察官訊問時所為陳述之證據能力，且迄至言
      詞辯論終結前亦未再聲明異議，本院審酌上開證據資料製
      作時之情況，尚無違法不當及證明力明顯過低之瑕疵，亦
      認為以之作為證據應屬適當，依刑事訴訟法第159 條之5
      規定，認前揭證據均有證據能力。
（三）至乙○○、甲○○及丁○○於警詢中所為證述雖均亦屬傳
      聞證據，惟該警詢過程亦查無違法取證之瑕疵存在，且本
      院審理中業已傳喚乙○○、甲○○及丁○○到庭以證人身
      分作證，並准許被告之辯護人對於乙○○、甲○○及丁○○當庭及先前陳述進行詰問，此有本院審判筆錄在卷可考
      。既已賦予被告對於證人乙○○、甲○○及丁○○對質詰
      問機會，因之，參諸刑事訴訟法159 條規定之立法意旨原
      即在保障被告之對質詰問權以觀，證人乙○○、甲○○及
      丁○○於審判外之警詢中所為之證述既已經被告之辯護人
      於本院審理中經交互詰問予以核實，則乙○○、甲○○及
      丁○○於審判外陳述與審判中之證述意旨相符之部分，其
      屬傳聞證據之瑕疵，應已治癒，業可認非仍屬傳聞，而已
      無依該條規定排除之必要。至證人甲○○警詢中所述與審
      判中不符之部分，查證人甲○○於警詢中之證述，係於距
      案發時刻較近，尚無暇斟酌利害關係而為不實陳述、亦無
      餘裕相互勾串而為迴護之詞，復佐以後述之理由，要可認
      係具有較可信之特別情況。另參諸證人甲○○嗣於本院審
      理中翻異前詞一情，其於警詢時所為之證述實為證明犯罪
      事實存否所必要，是證人甲○○於警詢中所述與審判中不
      符之部分，依刑事訴訟法第159 條之2 ，應有證據能力。
二、本案所引用之其餘卷證資料（含搜索扣押筆錄、扣案物品、
    通訊監察書及監察錄音、譯文等），公訴人、被告及辯護人
    均不爭執其餘各該證據之證據能力（見本院卷第27頁），且
    迄本院言詞辯論終結前未就其餘證據之證據能力聲明異議，
    又查無依法應排除其證據能力之情形，是後述所引用其餘證
    據之證據能力均無疑義，依法自有證據能力，均得作為本案
    證據，附此敘明。
貳、認定犯罪事實之依據及理由
一、訊據被告丙○○矢口否認有何販賣第二級毒品甲基安非他命
    犯行，辯稱：我與乙○○只是朋友，乙○○來找我是說找不
    到藥頭，叫我替乙○○拿，剛好我也想要拿，我問乙○○要
    拿多少，乙○○說要1,000 元，然後我有700 元，我就出去
    拿，乙○○在車上等我，因為乙○○很急，我就趕快拿給乙○○，後來我才發現我拿錯，我就打電話給乙○○說我拿錯
    了，我根本沒有賣給乙○○；甲○○來的時候我都在喝酒，
    甲○○有叫我調貨，叫我介紹藥頭給甲○○，我沒有賣安非
    他命給甲○○，甲○○叫我幫他拿，我也說不要；我沒有賣
    安非他命給丁○○云云。經查：
（一）上揭事實欄一（一）所示犯罪事實，業據證人乙○○分別
      於警詢、偵查及本院審理時均證稱：我用手機撥打被告手
      機，在被告中壢家，用1,000 元向被告買0.2 、0.3 公克
      的安非他命，以這樣的方式跟被告拿安非他命約3、4次，
      去年年底，還有今年。我到了之後，就一手交錢一手交貨
      。96年12月28日11時51分我與被告之通話內容就是前面有
      跟被告拿安非他命，後面被告有打給我，被告說那包太少
      了，下次補給我一點。在上開電話30分鐘前，拿到電話中
      所說的早上這包。並沒有跟被告一起合資購買安非他命等
      語（見偵查卷第16-17頁、第73頁及本院訴字卷第43-51頁
      ），證人乙○○無論就交易時間、地點、數量、金額，均
      為相同之陳述。此外，復有證人乙○○於96年12月28日上
      午11時51分所使用之門號0000000000號行動電話與被告所
      使用之門號0000000000號行動電話之通訊監察譯文在卷為
      憑（見偵查卷第49頁）。佐以證人乙○○與被告間之上開
      通話內容：「（被告）：早上你拿的那包是不是很少？（
      郭）對啊！（被告）：我可能拿錯包，有一包我要註附給
      別人的，可能我拿錯了，下次再補一些給你。（郭）：好
      。」核與證人乙○○上開證詞相符。由此可知，被告確於
      上開期日販賣毒品與證人乙○○，且因被告拿錯包致證人
      乙○○於當時所購得毒品之數量少於以往以1,000 元代價
      可購得0.2 或0.3 公克之甲基安非他命。另查證人乙○○
      於本院審理時證稱：（辯護人問：你是否會因為本件是因
      為丙○○電話被監聽，以致循線查到你身上，致你被警方
      採尿，並驗出安非他命陽性反應，以致你氣被告？）不會
      ，因為電話記錄上面都寫的很清楚等語（見本院訴字卷第
      49頁），益徵證人乙○○與被告並無怨隙存在，其無須甘
      冒偽證罪之罪責，而有誣陷被告之虞，是其證詞堪信為真
      。從而，被告上開所辯，難認可採。
（二）上揭事實欄一（二）所示犯罪事實，證人甲○○於警詢、
      偵查中證稱：我於97年1 月7 日晚上8 時42分許以其所使
      用之行動電話0000000000號發送簡訊至被告所使用之行動
      電話0000000000號，就是向被告購買1,000 元的安非他命
      ，交易地點在被告位在中壢市○○街之住處內等語（見偵
      查卷第21、22頁、第77頁）。證人甲○○雖於本院審理時
      改稱：當時跟朋友在喝酒的時候，大家一時聊起這個話題
      ，被告就說可以拿到安非他命，我有留被告的手機電話，
      就拜託被告替我拿1,000 元。（辯護人問：這通簡訊內容
      的意思？）一個人代表1,000 元，多一點菜的意思是看能
      不能跟上面的人說多一點，因為那陣子的量比較少，菜就
      是安非他命的意思。被告有曾經跟我講過說要把藥頭的電
      話給伊，因為我不認識，我不喜歡云云（見本院訴字卷第
      69 -81頁）。惟查，證人甲○○於警詢、偵查時均稱其係
      向被告購買甲基安非他命，而非稱其委託被告向他人購買
      毒品，衡諸此二種情形之意義明顯不同，證人甲○○自無
      混淆之可能。另觀之證人甲○○於97年1 月7 日晚間8 時
      42 分 以其所使用之門號0000000000號行動電話傳送簡訊
      至被告所使用之行動電話0000000000號之通訊監察譯文，
      其簡訊內容：「新哥（即被告）大概9 點半到10點有空嗎
      ？一個人過去，可以多一點菜嗎？」（見偵查卷第53頁）
      ，可悉證人甲○○係直接要求被告菜多一點，非請求被告
      另向他人要求菜多一點，而所謂的「菜」即是甲基安非他
      命，承如上述，是決定毒品數量之控制權係於被告，絕非
      另有他人。復參諸證人乙○○、丁○○之證詞，乙○○於
      警詢時供稱其自96年7 、8 月起，即向被告購買甲基安非
      他命（見偵卷第16頁）；丁○○於警詢時稱其從95年4 月
      起至今已向被告購買甲基安非他命毒品17次（見偵卷第11
      頁），且於97年1 月15日與被告通話完畢之後，即可拿到
      毒品之情（詳如後述），亦可證被告業已販賣毒品多時，
      隨時備有毒品貨源，根本無須幫他人代購毒品，直接供貨
      與需求者即可。稽上，被告確於上揭時、地，以1,000 元
      之代價販賣第二級毒品甲基安非他命與證人甲○○一節，
      堪以認定。證人甲○○於本院審理時更易之證詞，應屬迴
      護被告之詞，洵無足採。
（三）上揭事實欄一（三）所示犯罪事實，業據證人丁○○分別
      於警詢、偵查及本院審理時均證稱：97年1月15日下午5時
      10分許，我用手機撥打被告手機，講毒品，在電話中就說
      好多少錢，聯絡完後我就去被告家的巷口拿安非他命，被
      告有收錢等語（見偵查卷第12、13頁、第69頁及本院訴字
      卷第81-92 頁），證人丁○○無論就交易時間、地點、金
      額，均為相同之陳述。此外，復有證人丁○○於97年1 月
      15 日下午5時10分以其所使用之門號0000000000號行動電
      話與被告所使用之門號0000000000號行動電話之通訊監察
      譯文在卷為憑，其通話內容：「（謝）：你有在家嗎？（
      被告）：有。（謝）：現在可以過去嗎？（被告）：一樣
      1000元。（謝）：恩。」（見偵查卷第59頁）核與證人丁○○上開證詞，其與被告於電話中講好毒品之價錢，於通
      話完畢後，即前往被告約定之地點為毒品之交易乙情相互
      佐證。且證人丁○○與被告間查無怨隙存在，證人丁○○
      當不致於甘冒偽證罪而有誣指被告之虞。是被告上開所辯
      ，難認可採。
（四）查第二級毒品甲基安非他命係屬違禁物品，政府查緝甚嚴
      ，對於販賣甲基安非他命者尤須科以重度刑責，販賣甲基
      安非他命既係違法行為，當非可公然為之，亦無公定價格
      ，且分裝容易，份量亦可增減，而每次買賣之價量，亦可
      能隨時依雙方關係深淺、資力、需求量及對行情之認知、
      來源是否充裕、品質是否較佳、查緝是否嚴謹、購買者被
      查獲時供述購買對象之可能風險之評估等情形，而異其標
      準，非可一概而論；又購買毒品者通常亦無法探知販毒者
      賺取利潤幾何，是販賣毒品之利得，除被告坦承犯行或價
      量俱臻明確外，委難察得實情。倘被告始終不願供出利得
      若干，或片面供述不實之取得毒品價格，即無從以販賣罪
      名相繩，又豈是事理之平。本案被告雖始終否認犯罪，證
      人乙○○、林浩宏、丁○○等人亦無從知悉被告取得甲基
      安非他命之來源及價格，以致無從計算被告之實際利得，
      但販賣第二級毒品甲基安非他命之法定刑則為無期徒刑或
      7 年以上有期徒刑，苟非確有利益可圖，衡情被告應無甘
      冒重罪風險，一再鋌而走險與前開證人為毒品交易之理，
      是被告主觀上具有營利之意圖，灼然甚明。
二、綜上所述，被告前開所辯，要屬事後空言避就推諉圖卸之詞
    ，殊無可採。本案事證明確，被告犯行洵堪認定，應予依法
    論罪科刑。
三、核被告於事實欄一（一）、（二）、（三）所為，均係犯毒
    品危害防治條例第4條第2項販賣第二級毒品罪。被告於販賣
    第二級毒品甲基安非他命前持有第二級毒品甲基安非他命之
    低度行為，應為販賣第二級毒品甲基安非他命之高度行為所
    吸收，不另論罪。又被告販賣甲基安非他命與證人乙○○、
    甲○○、丁○○等3 次之犯行，均為95年7 月1 日刑法修正
    施行後之犯行，自無連續犯之適用，且按刑法上集合犯，係
    指行為之本質上，具有反覆、延續實行複次作為之特徵，經
    立法特別歸類，使成獨立之犯罪構成要件行為態樣，故雖有
    複次作為，仍祇成立一罪。又所稱接續犯，係指數個在同時
    同地或密切接近之時地，侵害同一法益之行為，因各舉動之
    獨立性極為薄弱，社會通念認為無法強行分開，乃將之包括
    視為一個行為之接續進行，給予單純一罪之刑法評價。此種
    實質上一罪之集合犯及接續犯，與裁判上一罪之連續犯，其
    相異者，係在於連續犯侵害同一法益之數行為，各具獨立性
    ，客觀上並認為其間存有時間上之差距，乃認係出於一個概
    括之犯意，為期訴訟經濟，擬制為一罪。95年7 月1 日起施
    行之修正刑法，已將連續犯及其性質類似之常業犯規定悉予
    刪除，考其立法旨趣，係因對於多次原可獨立評價之行為，
    僅論以一罪，不無鼓勵犯罪之嫌，亦與國民對於法律之感情
    相悖。是就集合犯及接續犯之觀念，於判斷時，自不能無限
    擴張，除仍應受社會通念之支配外，尤應注意其公平性、合
    理性，使與經驗法則、論理法則及比例原則等一般法律適用
    之原理原則相適合，否則即與上揭修法精神不符（最高法院
    96 年 度台上字第787 號判決意旨參照），且在95年7 月1
    日刑法修正施行前，無論實務與理論，一向認為販賣毒品完
    畢，犯罪即屬成立，其犯行具有獨立性，本質上並不具有反
    覆、延續實行複次作為之特徵，或侵害同一法益行為之各舉
    動之獨立性極為薄弱，社會通念認為無法強行分開之情況，
    毋庸置疑，故修法前基於概括犯意，多次販賣毒品，認係成
    立連續犯，從無依接續犯或常習犯、集合犯所謂包括一罪論
    處之例，是刪除連續犯規定後，自不得無限擴大包括一罪之
    範圍，以免輕縱而有違當初之修法意旨且與國民對於法律之
    感情相悖，自應予分論併罰。爰審酌被告正值壯年，竟不思
    正途賺取所需，明知甲基安非他命分經公告列為第二級毒品
    ，對人體有莫大之戕害，仍多次販賣第二級毒品甲基安非他
    命，不啻誘使購毒者犯罪，因此衍生犯罪、流毒甚深，危害
    社會治安、國民生活健康嚴重，且犯後矢口否認販賣第二級
    毒品犯行，飾詞圖以卸責，未見悔意等一切情狀，分別量處
    如主文所示之刑，並定其應執行刑，以資懲儆。
四、沒收部分：
（一）按犯毒品危害防制條例第4條至第9條、第12條、第13條或
      第14條第1項、第2項之罪者，其供犯罪所用或因犯罪所得
      之財物均沒收之，如全部或一部不能沒收時，追徵其價額
      或以其財產抵償之，毒品危害防制條例第19條第1 項定有
      明文。倘犯罪所得之財物為新臺幣時，因其本身即為我國
      現行貨幣價值之表示，固不發生追徵其價額之問題；惟其
      犯罪所得若為新臺幣以外之財物，而全部或一部不能沒收
      時，則應追徵其價額，使其繳納與原物相當之價額，或以
      其財產抵償之，方能達到沒收之目的。（最高法院96年度
      台上字第1828號判決意旨參照）。經查：被告分別於96年
      11 月28日、97年1月7日、97年1月15日販賣第二級毒品甲
      基安非他命所得各1,000元 雖未扣案，然為被告販賣毒品
      之所得，屬被告因犯罪所得之財物，應依毒品危害防制條
      例第19條第1 項之規定，宣告沒收之，如全部或一部不能
      沒收時，以其財產抵償之。
（二）扣案之NOKIA廠牌銀色行動電話1支及門號0000000000號之
      SIM卡1張，雖為被告所有（見本院訴字卷第103 頁），惟
      原配用門號0000000000號之行動電話及其SIM卡於97年1月
      間被警方查扣後，嗣經被告另外購得手機並就上開門號SI
      M卡重新復機使用，故上開扣案之行動電話及其SIM卡，非
      屬供被告聯絡本案販賣毒品使用之物，業據被告於本院審
      理時供承在卷（見本院訴字卷第104、105頁），核與證人
      林浩宏於本院審理中之證述情節相符（見本院訴字卷第75
      頁），則上開扣案之行動電話及其SIM 卡，無證據證明與
      被告所為之本案販賣毒品犯行有關，爰不宣告沒收。至原
      配用門號0000000000號之行動電話1 支，係供被告聯絡販
      賣毒品所用之物，再者，該支手機經警扣案後，被告重新
      申辦同門號SIM 卡且同時添購之新手機既由被告自行留用
      而非返還他人，可徵被告就原用之該支為警查扣之手機實
      具處分權而屬之所有，方能續留新辦之手機，又該支手機
      嗣經警返還被告並置放在被告住處等情，亦據被告於本院
      審理時供明屬實（見本院訴字卷第105 頁），顯未滅失，
      是未扣案之該支手機應依毒品危害防制條例第19條第1 項
      之規定，宣告沒收，因未扣案，如其全部或一部不能沒收
      時，應追徵其價額。而被告所有之原門號0000000000號之
      SIM 卡，亦係供其本案販賣第二級毒品甲基安非他命所用
      之物，參以行動電話服務須以晶片卡（即SIM 卡）為使用
      介面，因此電信公司於出租行動電話門號予消費者使用時
      ，即同時附帶提供晶片卡給消費者作為門號使用之介面，
      故電信公司接受消費者申辦門號並將該門號開通上線時，
      該晶片卡之所有權已移轉於消費者。自不能認該晶片卡仍
      屬電信公司所有之物（97年度台上字第2108號、第1952號
      判決意旨），故本案前開SIM 卡應屬被告所有甚明，是上
      開SIM 卡，亦應依毒品危害防治條例第19條第1 項之規定
      ，宣告沒收，因未扣案，如其全部或一部不能沒收時，應
      追徵其價額。
五、至於證人乙○○、林浩宏、丁○○於警詢及本院審理中均證
    述尚另有多次向被告購得第二級毒品甲基安非他命之情事，
    因非在本案起訴範圍，本院自無從審究，此部分應由檢察官
    另為處理，併予敘明。
據上論斷，應依刑事訴訟法第299 條第1 項前段，毒品危害防制
條例第4條第2項、第19條第1項，刑法第11條前段、第51條第5款
，判決如主文。
本案經檢察官黃珮如到庭執行職務。
中    華    民    國    97    年     10    月    1    日
                  刑事第十一庭   審判長法  官 蔡榮澤
                                       法  官 蔡羽玄
                                       法  官 汪曉君
上正本證明與原本無異。
如不服本判決，應於判決送達後10日內向本院提出上訴狀（應附
繕本），上訴於臺灣高等法院。
                                       書記官  林怡君
中    華    民    國    97    年    10    月    7     日
附錄本案論罪科刑依據之法條：
毒品危害防制條例第4 條
製造、運輸、販賣第一級毒品者，處死刑或無期徒刑；處無期徒
刑者，得併科新臺幣1 千萬元以下罰金。
製造、運輸、販賣第二級毒品者，處無期徒刑或7 年以上有期徒
刑，得併科新臺幣7 百萬元以下罰金。
製造、運輸、販賣第三級毒品者，處5 年以上有期徒刑，得併科
新臺幣5 百萬元以下罰金。
製造、運輸、販賣第四級毒品者，處3 年以上10年以下有期徒刑
，得併科新臺幣3 百萬元以下罰金。
製造、運輸、販賣專供製造或施用毒品之器具者，處1 年以上7
年以下有期徒刑，得併科新臺幣1 百萬元以下罰金。
前五項之未遂犯罰之。


司法院資訊處製作；財團法人民間司法改革基金會備份。
